臺灣高雄地方法院民事判決  九十一年訴字第七七八號
    原      告  第一商業銀行股份有限公司
    法定代理人  陳建隆
    訴訟代理人  甲○○
    被      告  乙○○
                丙○○○
右當事人間請求清償借款事件，本院判決如左：
    主      文
被告應連帶給付原告新臺幣貳佰貳拾萬元，及如附表所示之利息、違約金。
訴訟費用由被告連帶負擔。
本判決於原告以新臺幣柒拾肆萬元供擔保後，得假執行。
    事      實
甲、原告方面：
  一、聲明：如主文第一項所示，並陳明願供擔保請准宣告假執行。
  二、陳述：被告乙○○分別於民國（下同）八十九年七月十四日起至九十年四月二
      十四日止，邀被告丙○○○為連帶保證人，向原告借款八筆共計新臺幣（下同
      ）二百二十萬元，其中(一)附表編號一，本金二十萬元部分：約定到期日為九十
      一年一月十一日，利息按原告機動新臺幣基本放款利率（遲延當時為年息百分
      之七點八一五）加年息百分之零點七五，即年息百分之八點五六五計算；(二)附
      表編號二，本金三十萬元部分：約定到期日為九十一年二月七日，利息按原告
      機動新臺幣基本放款利率（遲延當時為年息百分之七點八三五）加年息百分之
      零點七五計算，即年息百分之八點五八五計算；(三)附表編號三，本金三十萬元
      部分：約定到期日為九十一年四月二十四日，利息按原告機動新臺幣基本放款
      利率（遲延當時為年息百分之七點八一五）加年息百分之零點七五計算，即年
      息百分之八點五七計算；(四)附表編號四，本金二十萬元部分：約定到期日為九
      十年七月十四日，利息按原告機動新臺幣基本放款利率（遲延當時為年息百分
      之七點八二）加年息百分之一計算，即年息百分之八點八二計算；(五)附表編號
      五，本金三十萬元部分：約定到期日為九十年七月二十四日，利息按原告機動
      新臺幣基本放款利率（遲延當時為年息百分之七點八二）加年息百分之一計算
      ，即年息百分之八點八二計算；(六)附表編號六，本金二十萬元部分：約定到期
      日為九十年八月十五日，利息按原告機動新臺幣基本放款利率（遲延當時為年
      息百分之七點八二）加年息百分之一計算，即年息百分之八點八二計算；(七)附
      表編號七，本金二十五萬元部分：約定到期日為九十年十一月三日，利息按原
      告機動新臺幣基本放款利率（遲延當時為年息百分之七點八一五）加年息百分
      之零點七五計算，即年息百分之八點五六五計算；(八)附表編號八，本金四十五
      萬元部分：約定到期日為九十年十二月四日，利息按原告機動新臺幣基本放款
      利率（遲延當時為年息百分之七點八三五）加年息百分之零點七五計算，即年
      息百分之八點五八五計算；且均為按月計付利息，到期即將借款本金及利息以
      及應付之款項一次清償，如有逾期繳息或到期未履行債務，借款視為全部到期
      ，除仍按上開利率付息外，逾期在六個月以內者，按上開利率百分之十，逾期
      超過六個月者，按上開利率百分之二十計付違約金。詎被告乙○○於借款後，
      就附表編號一至八部分分別自九十年五月十一日、九十年四月七日、九十年四
      月二十四日、九十年四月二十日、九十年四月二十四日、九十年四月十五日、
      九十年五月三日及九十年四月四日起，即未繳納利息，依約借款視為全部到期
      。被告乙○○、丙○○○尚有如主文第一項所示之本金、利息及違約金未清償
      ，為此依消費借貸及連帶保證之法律關係提起本件訴訟。
  三、證據：提出借據八份、約定書二份；第一商業銀行（下稱第一銀行）放款戶授
      信明細查詢單、第一銀行新臺幣放款基本利率變動表各一份為證。
乙、被告方面：被告均未於言詞辯論期日到場，亦均未提出準備書狀作何聲明或陳述
    。
    理      由
一、本件被告均經合法通知，均未於言詞辯論期日到場，核無民事訴訟法第三百八十
    六條各款所列情形，爰依原告聲請，由其一造辯論而為判決。
二、按訴狀送達後，原告不得將訴變更或追加他訴，但擴張或減縮應受判決事項之聲
    明者，不在此限，民事訴訟法第二百五十五條第一項第三款定有明文。本件原告
    於起訴狀請求判決被告應連帶給付原告二百二十萬元，及如附表所示之利息及違
    約金，其中違約金部分，附表編號一至八號原均係自如附表所示之利息起算日計
    算。嗣於起訴狀繕本送達後，於九十一年五月二十一日本院言詞辯論期日，就上
    開違約金部分之起算日均減縮為如附表所示日期計算。其減縮違約金部分，係屬
    減縮應受判決事項之聲明，參諸前揭規定，應予准許，合先敘明。
三、查本件原告主張被告乙○○分別於八十九年七月十四日起至九十年四月二十四日
    止，邀被告丙○○○為連帶保證人，向原告借款八筆共計二百二十萬元，其中(一)
    附表編號一，本金二十萬元部分：約定到期日為九十一年一月十一日，利息按原
    告機動新臺幣基本放款利率（遲延當時為年息百分之七點八一五）加年息百分之
    零點七五，即年息百分之八點五六五計算；(二)附表編號二，本金三十萬元部分：
    約定到期日為九十一年二月七日，利息按原告機動新臺幣基本放款利率（遲延當
    時為年息百分之七點八三五）加年息百分之零點七五計算，即年息百分之八點五
    八五計算；(三)附表編號三，本金三十萬元部分：約定到期日為九十一年四月二十
    四日，利息按原告機動新臺幣基本放款利率（遲延當時為年息百分之七點八一五
    ）加年息百分之零點七五計算，即年息百分之八點五七計算；(四)附表編號四，本
    金二十萬元部分：約定到期日為九十年七月十四日，利息按原告機動新臺幣基本
    放款利率（遲延當時為年息百分之七點八二）加年息百分之一計算，即年息百分
    之八點八二計算；(五)附表編號五，本金三十萬元部分：約定到期日為九十年七月
    二十四日，利息按原告機動新臺幣基本放款利率（遲延當時為年息百分之七點八
    二）加年息百分之一計算，即年息百分之八點八二計算；(六)附表編號六，本金二
    十萬元部分：約定到期日為九十年八月十五日，利息按原告機動新臺幣基本放款
    利率（遲延當時為年息百分之七點八二）加年息百分之一計算，即年息百分之八
    點八二計算；(七)附表編號七，本金二十五萬元部分：約定到期日為九十年十一月
    三日，利息按原告機動新臺幣基本放款利率（遲延當時為年息百分之七點八一五
    ）加年息百分之零點七五計算，即年息百分之八點五六五計算；(八)附表編號八，
    本金四十五萬元部分：約定到期日為九十年十二月四日，利息按原告機動新臺幣
    基本放款利率（遲延當時為年息百分之七點八三五）加年息百分之零點七五計算
    ，即年息百分之八點五八五計算；且均為按月計付利息，到期即將借款本金及利
    息以及應付之款項一次清償，如有逾期繳息或到期未履行債務，借款視為全部到
    期，除仍按上開利率付息外，逾期在六個月以內者，按上開利率百分之十，逾期
    超過六個月者，按上開利率百分之二十計付違約金。詎被告乙○○於借款後，就
    附表編號一至八部分分別自九十年五月十一日、九十年四月七日、九十年四月二
    十四日、九十年四月二十日、九十年四月二十四日、九十年四月十五日、九十年
    五月三日及九十年四月四日起，即未繳納利息，依約借款視為全部到期。被告乙
    ○○、丙○○○尚有如主文第一項所示之本金、利息及違約金未清償之事實，業
    據其所提出之借據八份、約定書二份；第一銀行放款戶授信明細查詢單、第一銀
    行新臺幣放款基本利率變動表各一份為證，核屬相符，且被告均經合法通知，既
    均未到庭陳述，又均未提出任何書狀或證據供本院斟酌，原告之上開主張，自堪
    信為真實。
四、稱消費借貸者，謂當事人一方移轉金錢或其他代替物之所有權於他方，而約定他
    方以種類、品質、數量相同之物返還之契約；借用人應於約定期限內，返還與借
    用物種類、品質、數量相同之物；遲延之債務，以支付金錢為標的者，債權人得
    請求依法定利率計算之遲延利息。但約定利率較高者，仍從其約定利率；當事人
    得約定債務人不履行債務時，應支付違約金，民法第四百七十四條、第四百七十
    八條前段、第二百三十三條第一項、第二百五十條第一項分別定有明文。又稱保
    證者，謂當事人約定，一方於他方之債務人不履行債務時，由其代負履行責任之
    契約。保證債務，除契約另有訂定外，包含主債務之利息、違約金、損害賠償及
    其他從屬於主債務之負擔，民法第七百三十九條、第七百四十條亦分別定有明文
    。又保證債務之所謂連帶，係指保證人與主債務人負同一債務，對於債權人各負
    全部給付之責任而言（最高法院四十五年臺上字第一四二六號判例參照）。被告
    乙○○、丙○○○既分別為本件借款之債務人及連帶保證人，自應就本件債務負
    連帶清償責任。被告尚有如主文第一項所示之本金、利息及違約金未清償之事實
    ，已如前述。從而，原告依消費借貸及連帶保證之法律關係，請求被告應連帶給
    付原告如主文第一項所示之本金、利息及違約金，為有理由，應予准許。
五、原告陳明願供擔保聲請宣告假執行，核無不合，爰酌定相當之擔保金額，予以准
    許。
六、據上論結，本件原告之訴為有理由，依民事訴訟法第三百八十五條第一項前段、
    第八十五條第二項、第三百九十條第二項，判決如主文。
中      華      民      國    九十一    年      五      月    三十一    日
                              臺灣高雄地方法院民事第六庭
~B審判長法官  朱玲瑤
~B法      官  陳業鑫
~B法      官  唐中興
右為正本係照原本作成。
如對本判決上訴，須於判決送達後廿日內向本院提出上訴狀。
中      華      民      國    九十一    年      五      月    三十一    日
~B法院書記官  張義龍
